---
editor_options: 
  markdown: 
    wrap: 72 
---

# 第六讲：如何探索数据: 描述性统计与数据可视化基础{#lesson-6}

```{r setup, include=FALSE}
knitr::opts_chunk$set(echo = TRUE)
library(tidyverse) # Wickham的数据整理的整套工具
pdf.options(height=10/2.54, width=10/2.54, family="GB1") # 注意：此设置要放在最后
```

## **描述性统计**

本节课我们将讲**探索性数据分析**和**数据可视化**。探索性数据分析是数据科学中的一个重要概念，它可以帮助我们发现数据中的规律和问题。
在传统的心理学中，我们通常会清楚地知道要进行什么样的分析，但是在数据科学中，我们可能面临的是一个未知的数据集，我们不知道其中的规律和数据的结构。因此，探索性数据分析非常重要。
我们还将介绍数据可视化的方法，它可以帮助我们更好地理解数据。

### **Part1-探索性数据分析**
在进行数据分析时，如果我们面对的数据结构不清晰，甚至不确定数据是否干净，那么**探索性数据分析**（EDA）就变得非常重要。EDA的目的是在我们不确定数据结构和分析方法的情况下，通过描述和可视化等方式初步了解数据，从而帮助我们决定下一步使用何种统计方法或数据分析方法。在现在的大数据时代，EDA已经成为数据科学家们非常惯用的数据分析方法。
进行EDA时，我们需要了解数据的基本信息，比如数据的**列数**、**变量类型**、**变量值的范围**以及**变量之间的关系**等。

  （1）准备工作：安装包并运行+读取数据
  ```{r}
  # 检查是否已安装 pacman
  if (!requireNamespace("pacman", quietly = TRUE)) {
   install.packages("pacman") }   # 如果未安装，则安装包
   更简洁的代码可以是这样
if (!require("pacman")) install.packages("pacman") 

  # 加载所需要的R包
  pacman::p_load("tidyverse")
  # 读取数据，并命名数据集
  df.pg.raw <- read.csv("./data/penguin/penguin_rawdata.csv",
                        header = TRUE, sep=",", stringsAsFactors = FALSE)
  df.mt.raw <-  read.csv('./data/match/match_raw.csv',
                        header = T, sep=",", stringsAsFactors = FALSE) 
  #比如：human-penguin-project的这个数据集叫做df.pg.raw，这是原始的数据。match的数据集叫df.mt.raw。
  ```
  （2）了解相关列（名称以及变量意义）
  ```{r}
  colnames(df.mt.raw)                # 使用colnames()查看列名，观察有哪些变量（适用于小数据集）
  DT::datatable(head(df.mt.raw, 3))  # 了解数据内容，通常使用head(),在这里是查看了前三行数据。
  ```
  （2-1）查看总体情况
  如果需要了解常用的描述数值的统计量，如平均值中位数标准差等（即集中量数和差异量数等），可以使用psych这个包（主要用于问卷分析）。这个包里面有个describe函数，是用来描述数据大体情况的。Bruce R包中的Describe函数，也可以帮助我们描述数据情况。
  ```{r}
  DT::datatable(summary(df.mt.raw))
  #或者使用psych包
  DT::datatable(psych::describe(df.mt.raw))
  ```
  （2-2）查看特定值
  如果我想知道变量的平均数、中位数和标准差等统计量应该怎么办？在我们的数据框中，每个变量（即列）都有一个 `n` 表示行数，均值、标准差、中位数等常用的描述数据的值也会显示出来。如果我们想提取这些值，可以使用 `summarize()` 函数。例如，我们可以使用管道将数据框作为输入，然后使用 `summarize()` 函数来计算某个特定变量（例如 `RT`）的均值、标准差和行数。我们也可以找到自己感兴趣的变量的值。
  ```{r}
  # 使用dplyr包中的summarise()函数
  df.mt.raw %>%
    summarise(mean_RT = mean(RT),
              sd_RT = sd(RT),
              n_values = n())
  # summarise函数不会忽略缺失值，如果计算的列中有缺失值，会有报错。需要注意的是，许多汇总数据的函数（例如均值或方差）**不会自动忽略缺失值**，因此我们需要在计算均值时添加一个参数（例如 `na.rm = TRUE`）来忽略缺失值。在使用 `mean()` 函数时，我们可以使用 `?mean` 命令来查看具体的参数输入。
  ```
总之，我们可以使用描述性统计指标（例如均值和标准差）来了解数据框的情况。

### **Part2-数据可视化-ggplot2的基本使用**
#### 了解ggplot2
ggplot2是一种图形语法，它的核心是用图层来描述和构建图形。我们可以将数据映射到不同的图层中，然后将这些图层叠加起来形成最终的图形。所谓gg源于“grammar of graphics”，即图形语法。
比如，我们可以用ggplot2来绘制被试的正确率情况。我们可以从这个包中调用一个叫做ggplot的函数，然后将数据框作为参数传入。
aes(Aesthetics)是一个映射关系，它决定了如何将数据映射到图形空间中，并选择使用什么样的几何图形进行可视化。在ggplot2中，我们可以选择使用不同的几何图形，比如bar。
  ```{r}
  ggplot2::ggplot(data=df.mt.raw,       # 指定数据
                  aes(x=ACC)) +         # 确定映射到x轴的变量
    geom_bar() +                        # 绘制直方图
    theme_classic()                     # 设定绘图风格
  ```
  
#### 练习
我们可以使用数据来练习ggplot2绘图。首先，先加载tidyverse库，读取数据，载入数据到df.mt.row中，然后使用ggplot2来绘制图形。
由于前面的课程已经讲解了如何使用library和读取数据，因此这节课是基于前面的数据处理知识来讲解的。我们需要回到前面的数据处理知识点，了解如何读取和合并数据。如果你没有保存数据到csv文件中，那么你可能会遇到找不到文件的问题。这个知识点是高度依赖的，前面的知识是后面的基础。如果你在使用前面的代码合并数据时速度太慢，你也可以使用U盘复制一下match_row.csv。
我们可以使用一个大的data frame，其中有很多行和列，其中一个是acc，它有很多值，例如1、0、0、1、1。
（1）首先，我们需要使用一个命令来指定数据集，即以data frame作为输入，然后使用data参数和aes参数将数据映射到图层上。
  ```{r}
  ggplot2::ggplot(data=df.mt.raw,         # 指定数据
                  aes(x=ACC)) +           # 确定映射到x轴的变量
    geom_bar() +                          # 绘制直方图
    scale_y_continuous(expand=c(0, 0)) +  # x轴在 y=0 处  
    theme_classic()                       # 设定绘图风格
  ```
  现在，我们将x设置为ACC，这样我们只选择以它作为x轴。此时，它自动将x轴合并，并找到了它的独特取值，即-1、0和1。我们可以看到，如果将数据映射到二维空间中，它只有x轴，没有y轴。它自动帮我们补全了y轴，使用的是**count，即每个取值的计数**。我们将这个数值映射到一个几何图形中，例如线段line、点point或条形图bar。我们选择使用条形图来表示count，因为它适合描述计数数据。因此，我们将数据以直方图的方式进行表示。最后，我们指定了以classical主题呈现图形，ggplot包中包含了很多预设的主题，可以根据自己的需要进行选择。在这个代码中，我们可以注释掉theme_classical()，然后运行代码，看看结果是否正确。如果没有出错，我们会发现画出的图形与之前不同，它有一个灰色的背景和方格。实际上，如果我们不使用theme_classical()，R会使用默认的风格来画图，这个风格可能与我们想要的不同。因此，使用theme classical可以帮助我们选择适合我们要的风格来进行可视化。
（2）此外，我们还注意到，R的默认风格与我们在心理学或社会科学中常用的图形有所不同，例如字比较小，X轴的0点位置也不同。如果我们要在论文中呈现出这个图形，我们需要改变这些默认设置。我们可以使用scale_y_continuous命令来调整Y轴的连续数据，例如将X轴固定在0的位置。我们可以使用“scale_y_continuous()”命令来调整Y轴的连续数据。如果Y轴是离散数据，需要使用“discrete”命令。此外，我们可以在“theme”中调整字体、颜色和大小等细节，以满足特定目的。
  ```{r}
  ggplot2::ggplot(data=df.mt.raw,      # 指定数据
                  aes(x=RT)) + # 确定映射到x轴的变量
    geom_histogram() +                   # 绘制直方图
    stat_bin(bins = 40) +                # 设定连续变量分组数量
    scale_x_continuous(name = "RT") +    # 命名x轴
    scale_y_continuous(expand=c(0, 0)) + # x轴在 y=0 处 
    theme_classic()                      # 设定绘图风格
  ```

#### 常用图1-密度图
对于离散数据，我们可以使用条形图来表示，而对于连续数据，我们可以使用直方图或密度图。在直方图中，我们使用高度来表示数据的多少，而在密度图中，我们使用平滑曲线来表示数据的分布情况。在绘制图形时，我们可以使用“geom”命令来选择几何图形，如条形图或密度图。
  ```{r}
  ggplot2::ggplot(data=df.mt.raw,         # 指定数据
                  aes(x=RT)) +  # 确定映射到x轴的变量
    geom_density() +                      # 绘制密度曲线
    scale_x_discrete(name="RT") +         # 命名x轴
    scale_y_continuous(expand=c(0, 0)) +  # x轴在 y=0 处 
    theme_classic()                       # 设定绘图风格
  ```

##### 叠加绘图
我们可以将直方图和密度曲线叠加在一起，这样更能看到它们的分布情况。在这里，我们常用的叠加方式是将alpha参数设置为透明度，数值从0到1之间变化，越小表示透明度越高。我们可以将aes放在geom里面，这样就能够将图形相互叠加，看得更加清楚。alpha是多个条件画图时非常常用的参数。建立好数据映射关系后，我们可以先画一个直方图，然后在其上叠加一个密度图。
如果我们不想显示alpha设置透明度对应的图例，可以用guide隐藏起来。
  ```{r}
  ggplot2::ggplot(data=df.mt.raw,             # 指定数据
                  aes(x=RT,                   # x轴的变量
                      y=after_stat(density),  # y轴对应的是密度曲线
                      alpha=0.8)) +           # 透明度
    geom_histogram() +                        # 绘制直方图
    geom_density() +                          # 绘制密度曲线
    guides(alpha=FALSE) +                     # 隐藏透明度alpha设置带来的图例
    theme_classic()                           # 设定绘图风格
  ```
  
#### 常用图2-箱型图
箱型图也是我们常用的一种图形，其中黑线表示median，box表示50%的quater，25%和75%的quater。如果我们将x换成一个以上的变量，就会出现四个以上变量的取值。
  ```{r}
  ggplot2::ggplot(data=df.mt.raw,  # 指定数据
                  aes(x=Label,     # 确定映射到xy轴的变量
                      y=RT)) +                 
    geom_boxplot() +               # 绘制箱线图
    theme_classic()                # 设定绘图风格
  ```
我们以四个独特的取值作为x，然后按照这四个条件将RT分成四组。每一组都画成一个box plot，按照x的顺序排列，形成四个box plot的图。因为RT是连续的数据，我们可以对它计算统计指标，例如median和四分位。这些数据分成上下两部分，上面50%下面50%、下面25%下面75%、上面25%下面75%。我们可以看到大量的数据都集中在这个附近，同时也可以看出它有一些变化。这一步主要用于帮助我们初步了解不同条件下的反应情况。
另一个值得观察的是label。它按照字母顺序排序，因为它是字符类型的数据。在画图时，它会按照abcd的顺序进行排序。所以我们可以看到这个immoral在other之前，而i在m之前。这个顺序不一定是我们想要的，所以有时我们需要改变它的顺序。我们可以将Lable改为factor，并确定它的levels。然后我们可以使用mutate函数，例如label=factor(levels=c("c","b","a","d"))，来改变它的顺序。这是画图时需要注意的小细节。


#### 常用图3-散点图
  如果我们有两个变量，想要描述它们之间的关系，我们需要进行探索性分析。我们需要把x轴和y轴分别赋值，然后用点来描绘它们之间的关系。比如，我们可以看一个人在前测和后测时体温的变化。我们可以用ggplot来描述这个关系，x轴是Temperature_t1，y轴是Temperature_t2。
  ```{r}
  ggplot2::ggplot(data=df.pg.raw,                  # 指定数据
                  aes(x=Temperature_t1,            # 确定映射到xy轴的变量
                      y=Temperature_t2)) +
    geom_point() +                                 # 绘制散点图
    scale_x_continuous(name = "Temperature_t1") +  # 修改X轴的名称
    scale_y_continuous(name = "Temperature_t2") +  # 修改Y轴的名称
    theme_classic()                                # 设定绘图风格
  ```
  此外，我们可以用点来描绘这个数据的关系，如果它们沿着对角线，就是一个高度相关的关系。我们也可以加一个回归线，用LM来拟合一个平滑的线来代表它们之间的关系。
  当然，在进行数据探索之前，我们也可以对数据进行预处理。比如，我们可以用penguin data来求出两个问卷的平均分。如果我们需要求出两个问卷的平均分：我们可以使用penguin raw data作为输入，然后使用mutate命令生成两列新的变量。一列叫做stress_ave，表示stress的平均得分。另一列是对手机的依赖，我们同样可以求它的均分。这样我们就得到了两个新的变量，一个叫做stress_ave，另一个叫做phone_ave。
  ```{r}
  # 利用管道符，可以帮助我们更简洁地合并数据处理和可视化的过程。
  df.pg.raw %>% 
    dplyr::mutate(stress_ave=rowMeans(.[,c("stress1", "stress2", "stress3","stress4", "stress5", 
                                           "stress6","stress7", "stress8", "stress9","stress10", 
                                           "stress11", "stress12","stress13", "stress14")]),
                  phone_ave=rowMeans(.[,c("phone1","phone2","phone3","phone4","phone5",
                                          "phone6","phone7","phone8","phone9")])
                  ) %>% 
    ggplot(aes(x=stress_ave, 
              y=phone_ave)) +
    geom_point() +
    geom_smooth(method="lm") +    # 在散点图上叠加回归线，语法可以查找帮助文档
    theme_classic()
  ```
  然后我们把这个data frame作为输入到ggplot里面去，X轴是stress的均值，Y轴是对手机依赖的均值。我们用这个几何图形来表达我们的数据，然后用smooth找到它们相互之间关系的一个回归线。这个回归线是用的linear model，它还有一个回归线的CI，就是95%的一个置信区间。最后是我们这个画图的主题。看到阴影，实际上是R里默认的一个输入，它不仅有一个回归线，还有一个回归线的95%置信区间。
  ggplot2是数据可视化中非常重要的工具，它可以帮助我们化繁为简，不需要为每个参数设定值，因为它有很多默认选项。这样，我们可以快速地进行数据探索，而不需要关注太多细节。
  虽然图表中有许多元素和参数，但我们可以手动控制每个部分，如点的大小、颜色、XY轴的名字、刻度和字体大小等。我们可以在同一图表中叠加多个元素，如散点图、回归线、轴和分布等，以显示丰富的信息。ggplot是一个非常丰富的生态系统，包含许多不同类型的图表，我们可以根据需要进行选择。
  通过Tidyverse下面的数据处理，我们可以直接用ggplot画图，从原始数据到最终图表都可以一个管道完成。ggplot是一个非常常用的工具，可以精确地定制我们想要呈现的图表，并直接输出为PDF格式，方便提交给杂志。

### **Part3-Data Explorer**
（1）此外，Data Explorer也r是一个很不错的数据探索工具，可以帮助我们快速探索数据。我们可以使用安装工具包来实现可视化，比如plot_string，它可以将DataFrame中的所有列名以可视化的形式表达出来，类似于思维导图中的树形图。另一个是plot_intro，它可以显示一些信息，比如有多少个离散数据列，有多少个连续数据列等等。我们可以看到，对于我们的匹配数据，离散列占56％，连续列占43％，所有列都是缺失值的占0％。每个数据至少都有一些值，完整的行占97.46％。缺失观测值的数量也可以通过可视化方式快速了解。
  ```{r}
  # load DataExplorer
  pacman::p_load("DataExplorer")
  DataExplorer::plot_str(df.pg.raw)
  DataExplorer::plot_intro(df.mt.raw)
  ```
（2）这是数据探索包的一个独特特点，它可以帮助我们快速可视化数据。关于缺失值，我们可以使用plot_missing命令将具有缺失值的列可视化。大多数列都没有缺失值，只有一个响应列有2.5％的缺失值。
  ```{r}
  DataExplorer::plot_missing(df.mt.raw)
  ```
（3）我们可以看到，几乎所有数字化变量的计数都可以用条形图表示。例如，性别可以用female，male，2和1表示。我们可以看到，大多数人是右撇子，而匹配和不匹配的比例是一致的。如果我们在匹配条件下看到匹配比不匹配或不匹配更多，那么可能存在问题，因为我们的实验设计是一致的。同样，我们的实验条件应该是平衡的，因此看起来应该是一模一样的。
  ```{r fig.height=4, fig.width=6, message=FALSE, warning=FALSE}
  DataExplorer::plot_bar(df.mt.raw)
  ```
（4）我们可以使用plot bar将所有变量以bar图的形式呈现出来。我们还可以根据match条件将数据分成matched和mismatched两部分，并用bar图表示每个部分的比例。在大多数情况下，matched和mismatched是平衡的。我们还可以使用histogram来快速绘制所有变量的分布情况，特别是连续变量的分布情况。我们可以使用qq plot来检验数据是否符合正态分布。
  ```{r}
  DataExplorer::plot_correlation(na.omit(df.pg.raw[, 2:30]))
  ```
（5）我们也可以绘制一个表之间的相关矩阵，这样就更有意义了。这个函数na.omit对我们来说非常有意义，因为它可以去除缺乏值的行，否则会报错。
